【裁判字號】    90,易,1721
【裁判日期】    900822
【裁判案由】    違反台灣地區與大陸地區人民關係條例
【裁判全文】
臺灣桃園地方法院刑事判決                          九十年度易字第一七二一號
    公  訴  人  臺灣桃園地方法院檢察署檢察官
    被      告  甲○○
右列被告因違反台灣地區與大陸地區戧關係條例案件，經檢察官提起公訴（九十年度
偵字第三一○四號），本院判決如左：
        主  文
甲○○違反不得僱用大陸地區人民在臺灣地區從事未經許可之工作之規定，累犯，處
罰金新臺幣陸萬元，如易服勞役，以銀圓佰元即新台幣玖佰元折算壹日。
        事  實
一、甲○○前因偽造有價證券、麻藥案件，於八十四、八十五年間經本院分別判處有
    期徒刑三年六月、六月及九月，並於八十九年六月二十八日假釋保護管束期滿執
    行完畢，詎仍不知悔改，明知雇主不得僱用大陸地區人民從事未經許可之工作，
    竟自八十九年四月二十八日起，迄同年八月底止，以月薪新臺幣（下同）一萬八
    千元（如係全勤者，另加二千元）之代價僱用自大陸地區偷渡來臺灣打工之大陸
    地區人民邱冬華一人，在其所經營位於桃園縣桃園市○○路六二號之「忠興洗車
    廠」從事洗車之工作，嗣於九十年一月十日十三時卅分許，警員在桃園市○○路
    二七五號查獲邱冬華，並循線查獲上情。
二、案經桃園縣警察局桃園分局報請臺灣桃園地方法院檢察署檢察官偵查起訴。
        理  由
一、訊據被告甲○○固坦承有以前述代價雇用證人邱冬華從事洗車工作之事實不諱，
    惟矢口否認涉犯何違反臺灣地區與大陸地區人民關係條例之犯行，並辯稱：伊係
    自八十九年七月間起雇用邱冬華，雇用當時不知其係大陸地區人士，待其工作七
    、八天後，伊向邱冬華索取身分證欲辦理勞保時始知悉，惟嗣後即未再雇用云云
    。經查右揭事實業據證人邱冬華於警訊及偵訊中證述綦詳，且其於偵訊時亦證稱
    ：（薪水如何領？）每月底老闆直接拿現金給我，我總共領四次。（該吳姓老闆
    話否你是大陸人士？）知道，應徵時我有告訴他，並說我是來台探親的等語。是
    被告辯稱：不知情且僅雇用七、八天云云，應係事後卸責之詞，不足採信。查大
    陸地區人民需經雇主申請許可始得在中華民國境內工作，此為臺灣地區與大陸人
    民關係條例第十條第二項所明定，且經政府迭於報章宣導乃眾所週知之事實，被
    告於未經政府許可情形下仍擅行雇用大陸地區人民，事證明確，被告犯行堪以認
    定。
二、核被告所為，係違反台灣地區與大陸區人民關係條例第十五條第四款之規定，應
    依台灣地區與大陸區人民關係條例第八十三條第一項之規定論處。又被告所犯上
    開二罪間，乃係以一行為而同時觸犯之，應依刑法第五十五條想像競合犯之例，
    從一重之台灣地區與大陸區人民關係條例第八十三條第一項之規定處斷。查被告
    有如事實欄所示之犯罪、科刑及執行之情形，有台灣高等法院被告全國前案紀錄
    表一份在卷可稽，其於五年以內再犯前述之罪，為累犯，應依刑法第四十七條加
    重其刑。爰審酌被告犯罪之動機、目的、僱用之人數及時間、犯罪後態度等一切
    情狀，量處如主文所示之刑，並諭知易服勞役之折算標準，以資懲儆。
三、據上論斷，應依刑事訴訟法第二百九十九條第一項前段，台灣地區與大陸地區人
    民關係條例第八十三條第一項、第十五條第四款，刑法第十一條前段、第四十二
    條第二項，罰金罰鍰提高標準條例第二條，現行法規所定貨幣單位折算新臺幣條
    例第二條，判決如主文。
本案經檢察官錢明婉到庭執行職務。
中      華      民      國    九十      年      八      月    二十二日
                                  臺灣桃園地方法院刑事第六庭
                                      法  官  潘進順
右正本證明與原本無異。
如不服本判決，應於送達後十日內，向本院提出上訴狀。
                                      書記官  林聖哲
中      華      民      國    九十      年      八      月    二十三    日
附論罪科刑依據之法條：
臺灣地區與大陸地區人民關係條例第十五條第四款
左列行為不得為之：
四、僱用大陸地區人民從事未經許可或與許可範圍不符之工作。
臺灣地區與大陸地區人民關係條例第八十三條
違反第十五條第四款或第五款規定者，處一年以下有期徒刑、拘役或科或併科新臺幣
三十萬元以下罰金。
意圖營利而違反第十五條第五款規定者，處三年以下有期徒刑、拘役或科或併科新臺
幣六十萬元以下罰金。


司法院資訊處製作；財團法人民間司法改革基金會備份。
